臺灣新竹地方法院民事判決　九十二年度重訴字第一六二號
原　　　告　真福地福德宮
　　　　　　　　　　　七號
法定代理人　呂惟仁
訴訟代理人　陳景新律師
複代理　人　戊○○
被　　　告　丁○○
　　　　　　丙○○
　　　　　　丑○○
　　　　　　巳○○
　　　　　　子○○
　　　　　　乙○○
　　　　　　未○○
　　　　　　壬○○
　　　　　　辛○○
　　　　　　癸○○
　　　　　　午○○
　　　　　　辰○○
共　　　同
訴訟代理人　林進塗律師
複代理　人　卯○○
被　　　告　寅○○
被　　　告　己○○
上列當事人間請求返還土地事件，本院於民國九十四年二月十五
日言詞辯論終結，判決如下：
    主    文
被告未○○、壬○○、辛○○、癸○○應將坐落新竹市○○段四
、五、七地號內，如附圖所示E位置，門牌號碼新竹市○○路八
十九號，面積一四點○九平方公尺、七一點六一平方公尺、二點
九一平方公尺之一層鋼筋混凝土造平房拆除，並將占有土地交還
原告。
被告未○○、壬○○、辛○○、癸○○應將坐落新竹市○○段五
、七地號內，如附圖所示F位置，門牌號碼新竹市○○路八十九
號，面積一、二層各三一點九四平方公尺、七點一九平方公尺之
二層鐵皮屋拆除，並將占有土地交還原告。
被告寅○○、己○○應自坐落新竹市○○段四、五、七地號內，
如附圖所示E位置，門牌號碼新竹市○○路八十九號，面積一四
點○九平方公尺、七一點六一平方公尺、二點九一平方公尺之一
層鋼筋混凝土造平房遷出。
被告乙○○應將坐落新竹市○○段十二、十六地號土地內，如附
圖所示I、J 位置，門牌號碼新竹市○○路一三七號，面積十四
點二二平方公尺、三點八七平方公尺、四點六四平方公尺之一層
鐵皮屋拆除，並將占有土地交還原告。
被告丁○○應將坐落新竹市○○段十一、十二、十六地號土地內
，如附圖所示H位置，門牌號碼新竹市○○路一三五號，面積六
點四二平方公尺、一六七點三九平方公尺、一點五一平方公尺之
一層磚造平房拆除，並將占有土地交還原告。
原告其餘之訴駁回。
訴訟費用由被告未○○、壬○○、辛○○、癸○○負擔百分之三
十，被告寅○○、己○○負擔百分之二，被告乙○○負擔百分之
三，被告丁○○負擔百分之二十八，餘由原告負擔。
本判決第一項、第二項於原告以新臺幣貳佰壹拾參萬元為被告未
○○、壬○○、辛○○、癸○○供擔保後，得假執行。但被告未
○○、壬○○、辛○○、癸○○如以新臺幣陸佰參拾捌萬柒仟元
為原告預供擔保，得免為假執行。
本判決第三項於原告以新臺幣壹拾伍萬捌仟元為被告寅○○、己○○供擔保後，得假執行。
本判決第四項於原告以新臺幣貳拾肆萬陸仟元為被告乙○○供擔
保後，得假執行。但被告乙○○如以新臺幣柒拾參萬柒仟捌佰肆
拾肆元為原告預供擔保，得免為假執行。
本判決第五項於原告以新臺幣壹佰玖拾玖萬元為被告丁○○供擔
保後，得假執行。但被告丁○○如以新臺幣伍佰玖拾捌萬壹仟玖
佰壹拾壹元為原告預供擔保，得免為假執行。
原告其餘假執行之聲請駁回。
    事實及理由
一、程序方面：
（一）本件被告寅○○、己○○經合法通知，被告寅○○未於最
      後言詞辯論期日到場，被告己○○未於言詞辯論期日到場
      ，核無民事訴訟法第三百八十六條所列各款情形，爰依原
      告之聲請，由其一造辯論而為判決。
（二）按當事人死亡者，訴訟程序在有繼承人、遺產管理人或其
      他依法令應續行訴訟之人承受其訴訟以前當然停止；第一
      百六十八條所定之承受訴訟人，於得為承受時，應即為承
      受之聲明，他造當事人，亦得聲明承受訴訟，此為民事訴
      訟法第一百六十八條、第一百七十五條所明定。查本件被
      告陳金榜於訴訟進行中即九十二年八月十八日死亡，依法
      應由其繼承人即其配偶未○○、子女壬○○、辛○○、癸○○繼承，上開繼承人已於九十二年九月八日具狀聲明承
      受訴訟；另被告魏仲見亦於訴訟進行中九十三年八月二十
      五日死亡，依法應由其配偶午○○、子女辰○○繼承，原
      告已於九十三年九月二十九日具狀聲明承受訴訟，是本件
      兩造分別依上開規定聲明承受訴訟，並無不合，先予敘明
      。
二、原告主張：
（一）坐落新竹市○○段三、四、五、七、十一、十二、十三、
      十四、十五、十六、十七地號土地（以下簡稱系爭土地）
      為原告所有，詎被告未經原告同意，擅自占用部分系爭土
      地，並興建地上物使用。系爭土地為宗教用地，依法免徵
      地價稅，因被告無權占用，原告即遭課徵地價稅及工程受
      益費，原告曾要求被告賠償原告稅金，被告竟將所繳納予
      原告稅金之賠償費指為租金，並據而主張兩造間有租賃關
      係存在。另被告陳金榜、乙○○、丁○○亦承認待原告需
      用土地時即自行拆除，查原告已決定在系爭土地上重建大
      樓，原告自得請求被告等將系爭土地上之建物拆除，並將
      土地返還原告。
（二）按無權占有或侵奪其物者，得請求返還之。對於妨害其所
      有權者，得請求除去之。有妨害其所有權之虞者，得請求
      防止之；又稱使用借貸，謂當事人一方以物交付他方，而
      約定他方於無償使用後返還其物之契約。借用人應於契約
      所定期限屆滿時，返還借用物。未定期限者應於借貸之目
      的使用完畢時返還之。但經過相當時期，可推定借用人已
      使用完畢者，貸與人亦得為返還之請求。借貸未定期限，
      亦不能依借貸之目的，而定其期限者，貸與人得隨時請求
      返還借用物；左列各款情形之一者，貸與人得終止契約：
      一、貸與人因不可預知之情事，自己需用借用物者，民法
      第七百六十七條、第四百六十四條、第四百七十條、第四
      百七十二條第一款，分別定有明文。被告未經原告同意，
      擅自使用系爭土地已如前述，被告本無占有系爭土地之權
      源，縱認兩造間存有使用借貸關係，原告亦主張終止兩造
      間之使用借貸關係，並以起訴狀繕本之送達，作為終止使
      用借貸契約之意思表示。
（三）又被告陳金榜生前即將坐落新竹中央段四、五、七地號土
      地內門牌號碼新竹市○○路八九號面積計十四點○九、七
      一點六一、二點九一平方公尺之建物出租予被告寅○○及
      己○○，故其二人向無權占有系爭土地之陳金榜承租地上
      之建物，其等亦應自上開建物內遷出。
（四）對被告抗辯之陳述：
    (1)按租金為租賃契約之要素，此與使用借貸之無償使用性質
      有所不同。而原告所有系爭土地自被告無權占用系爭土地
      後，遭使用之四百八十五平方公尺土地即被課徵地價稅，
      故被告所交付者，係原告土地被占用所生之稅捐，本院七
      十二年度訴字第七九五號民事判決論其性質，應係請求被
      告給付原告相當於地價稅額之賠償金，尚難以此而認兩造
      間有不定期租賃關係存在。且依證人庚○○於本院審理時
      所為之證述，亦可證明原告提起本院七十二年度訴字第七
      九五號民事訴訟之緣由即係因系爭土地遭課徵地價稅。另
      被告在無權占用之土地上興建房屋，其在使用處及周圍清
      掃其自身利益之清潔工作，為一般人清理居家環境之必有
      行為，被告卻強指為租金之給付，其主張違反經驗法則甚
      明。
    (2)被告等自認位於系爭土地上之建物，並未辦理保存登記，
      然果兩造間就系爭土地有租賃關係，何以被告在系爭土地
      上之建物至今未能辦理保存登記，且被告乙○○等人所出
      具之切結書又載明願自行拆除鐵架、裝潢，而不要求補償
      等否定租賃權存在之文字。
    (3)被告石聰明、乙○○所提出之通知書上載明「一、台端『
      無權占用』真福地福德宮土地『擅蓋』．．．．三、台端
      等占用土地自民國九十二年○○月○○日起計算開始繳納
      租金．．．．」等語，以上文字已揭示系爭土地遭無權占
      用，且自九十二年以後至地上建物拆除前，應每個月繳納
      租金給原告，此處之租金係拆屋前被告給予原告補償，被
      告卻推諉為兩造將不定期租賃改為定期租賃，顯與事實不
      符。
      並聲明：(一)被告未○○、壬○○、辛○○、癸○○應將坐
      落新竹市○○段四、五、七地號內，如附圖所示E位置，
      門牌號碼新竹市○○路八十九號，面積一四點○九平方公
      尺、七一點六一平方公尺、二點九一平方公尺之一層鋼筋
      混凝土造平房拆除，並將占有土地交還原告。(二)被告未○○、壬○○、辛○○、癸○○應將坐落新竹市○○段五、
      七地號內，如附圖所示F位置，門牌號碼新竹市○○路八
      十九號，面積一、二層各三一點九四平方公尺、七點一九
      平方公尺之二層鐵皮屋拆除，並將占有土地交還原告。(三)
      被告寅○○、己○○應自坐落新竹市○○段四、五、七地
      號內，如附圖所示E位置，門牌號碼新竹市○○路八十九
      號，面積一四點○九平方公尺、七一點六一平方公尺、二
      點九一平方公尺之一層鋼筋混凝土造平房遷出，並將占有
      土地交還原告。(四)被告乙○○應將坐落新竹市○○段十二
      、十六地號土地內，如附圖所示I、J位置，門牌號碼新竹
      市○○路一三七號，面積十四點二二平方公尺、三點八七
      平方公尺、四點六四平方公尺之一層鐵皮屋拆除，並將占
      有土地交還原告。(五)被告丁○○應將坐落新竹市○○段十
      一、十二、十六地號土地內，如附圖所示H位置，門牌號
      碼新竹市○○路一三五號，面積六點四二平方公尺、一六
      七點三九平方公尺、一點五一平方公尺之一層磚造平房拆
      除，並將占有土地交還原告。(六)被告丙○○應將坐落新竹
      市○○段十七、十一地號土地內，如附圖所示A位置，門
      牌號碼新竹市○○路三四○巷十一號，面積三六點三平方
      公尺、四點三一平方公尺之一層磚造平房拆除，並將占有
      土地交還原告。(七)被告丑○○應將坐落新竹市○○段三地
      號土地內，如附圖所示C位置，門牌號碼新竹市○○路三
      四○巷十七之一號，面積一、二層各九點三八平方公尺之
      二層鐵皮屋拆除，並將占有土地交還原告。(八)被告丑○○
      應將坐落新竹市○○段十一、十七地號土地內，如附圖所
      示L位置，門牌號碼新竹市○○路三四○巷十七號，面積
      三二點二六平方公尺、一點三一平方公尺之一層磚造房屋
      （內有夾層）拆除，並將占有土地交還原告。(九)被告巳○○應將坐落新竹市○○段十一地號土地內，如附圖所示B
      位置，門牌號碼新竹市○○路三四○巷十七號，面積二七
      點○二平方公尺之一層鐵皮屋拆除，並將占有土地交還原
      告。(十)被告子○○應將坐落新竹市○○段三、四地號土地
      內，如附圖所示D位置，門牌號碼新竹市○○路三四○巷
      十九號，面積六點○二平方公尺、三七點七平方公尺之二
      層鐵皮屋拆除，並將占有土地交還原告。(十一)被告午○○、
      辰○○應將坐落新竹市○○段十一地號土地內，如附圖所
      示M位置，門牌號碼新竹市○○路三四○巷十七號，面積
      二八點五六平方公尺之一層磚造房屋（內有樓中樓）拆除
      ，並將占有土地交還原告。(十二)原告願供擔保，請准宣告假
      執行。
三、被告則以：
（一）丙○○、乙○○、丁○○、丑○○、巳○○、午○○、辰
      ○○、子○○、未○○、壬○○、辛○○、癸○○則以：
    (一)被告丙○○、丑○○、巳○○及子○○與原告間有不定期
      租賃關係，此業經本院七十二年度訴字第七九五號判決確
      定在案。且自七十三年起原告即將每年地價稅之繳款單交
      予被告丁○○，並由丁○○按被告等使用土地之面積比率
      折算被告等應繳交之地價稅。被告子○○目前所使用之建
      物係於八十二年八月二十八日以其配偶吳麗寶之名義向訴
      外人賀春枝（即賀德雲之子女）購得，且其之後亦與其他
      被告比例分攤繳交地價稅，為原告同意而未結欠土地稅金
      。被告魏仲見現所占有使用之建物，乃被告巳○○、丑○○及被告魏仲見之母親魏陳錢承租原告系爭土地後所建，
      於魏陳錢過世後，即將該建物分由魏仲見（已死亡，辰○○及午○○為繼承人）、丑○○、巳○○三兄弟各分得一
      間房屋，並由其三人共同繳納系爭土地之租金。
    (二)被告陳金榜（已死亡）、乙○○、丁○○部分亦經本院七
      十二年度訴字第七九五號民事判決認與原告間亦有不定期
      租賃關係存在，且被告等亦有分攤繳納地價稅金。雖被告
      陳金榜有書立切結書，然依新竹市稅捐稽徵處新竹總處房
      屋稅證明書記載鐵皮屋面積三十三點六○平方公尺，乃於
      六十三年所建，另一部分係RC造，面積五十五點二○平方
      公尺，於五十七年所建造，被告陳金榜所立切結內容僅係
      就鐵架及裝潢部分於原告改建大樓時願自行拆除，若未改
      建大樓自無拆除之必要。而被告丁○○所立之切結書，係
      原告依照被告陳金榜所立切結書內容要求被告丁○○簽名
      蓋章，但當時丁○○之建物並無二層鐵架及裝潢，是該切
      結書之內容與實情不符，自不發生該約定之效力，當無自
      行拆除鐵架及裝潢之道理；被告乙○○雖亦立有切結書，
      然原告在未與其他承租人協調解決收回地之前，決無改建
      大樓之可能。
    (三)本院七十二年度訴字第七九五號民事判決之後，被告等即
      依該判決內容繳交租金，及整理該寺廟之清潔。至九十年
      間，原告之管理人變更為呂惟仁後即拒絕收受被告之租金
      。被告在不得已之下乃將租金提存於本院提存所。且倘兩
      造間就系爭土地無租賃之情事，則原告為何通知被告石聰
      明、乙○○至庚○○代書處領取建物之補償金，且該通知
      書內亦記載原不定期租約改訂期租約，租金每坪一個月以
      三百元計算，並另立定期租賃契約等語，可見原告亦承認
      雙方有不定期之租賃關係存在。
    (四)查租用基地建築房屋，承租人房屋所有權移轉時，其基地
      租賃契約對於房屋受讓人仍繼續存在。又租用基地建築房
      屋如當事人間無禁止轉讓房屋之特約，應推定出租人於立
      約時即已同意租賃權得隨建築物而移轉於他人，故承租人
      將房屋所有權讓與第三人，應認其對於出租人仍有租賃關
      係存在，且所謂讓與不以房屋之所有權未移轉登記而有異
      。是被告子○○之房屋雖向賀德雲之子女賀春枝購買，對
      於土地之租賃關係仍應繼續存在等語，資為抗辯。
      並聲明：(1)原告之訴及假執行之聲請均駁回。(2)如受不利
      判決，願供擔保，請准宣告免為假執行。
（二）被告寅○○則以：
      伊是向被告陳金榜承租房屋，租期至九十五年九月三十日
      止，租金之前都是交給被告陳金榜本人，現在交給陳金榜
      之太太等語，資為抗辯。
      並聲明：(1)原告之訴及假執行之聲請均駁回。(2)訴訟費用
      由原告負擔。
（三）被告己○○未於言詞辯論期日到場，亦未提出書狀作何聲
      明或陳述。
四、兩造不爭執之事實：
（一）被告等人現分別占有使用原告所有系爭土地如附圖（即新
      竹市地政事務所九十二年十一月十二日土地複丈成果圖）
      所示，系爭土地內之地上建物所有人及使用人詳如附表所
      示。
（二）系爭土地上之地上建物均未辦理保存登記。
（三）被告陳金榜、乙○○、丁○○有分別出具如本院卷附第三
      ○頁至三二頁之切結書。
五、得心證之理由：
（一）原告主張與被告間就系爭土地並無租賃關係，且縱有使用
      借貸關係，亦經原告以起訴狀繕本之送達為終止之意思表
      示，故被告所有之建物現仍坐落於原告所有之土地上，自
      屬無權占有，應分別拆除該等建物並遷出等情，被告對有
      占有使用原告所有土地一節並不爭執，惟辯稱並非無權有
      ，被告與原告間乃有不定期之租賃關係存在等語。按按當
      事人主張有利於己之事實者，就其事實有舉證之責任。民
      事訴訟法第二百七十七條前段定有明文。又以無權占有為
      原因，請求返還所有物之訴，被告對原告就其物有所有權
      存在之事實無爭執，而僅以非無權占有為抗辯者，原告於
      被告無權占有之事實，無舉證責任。被告應就其取得占有
      ，係有正當權源之事實證明之。如不能證明，則應認原告
      之請求為有理由。最高法院七十二年台上字第一五五二號
      判決可資參照。本件被告不否認有占有使用系爭土地，則
      其等自應就有權占用之事實，負舉證之責。
（二）經查，原告前曾於七十二年間對被告石聰明、丑○○、丙○○、賀德雲（即被告子○○前手之被繼承人）、陳金榜
      、乙○○等人主張前將系爭土地出租予被告等人建築房屋
      ，並約定被告等人除應打掃寺廟外，應按其等占用土地面
      積比例繳納地價稅以為租金，而請求被告等人按地價稅分
      擔比例給付系爭土地之租金，並經本院以七十二年度訴字
      第七九五號民事判決認兩造間就系爭土地確有以被告負責
      寺廟環境衛生之清理及繳納地價稅為承租系爭土地之代價
      ，兩造間應有租賃關係存在，而判決被告等人應給付租金
      在案，有被告提出之民事判決一份在卷可稽（見本院卷一
      第五七頁至六○頁），而上開判決之後，被告等人（含之
      後自賀德雲子女處購得新竹市○○路三四○巷十九號建物
      之被告子○○）仍繼續依該確定判決所載給付租金之方式
      繳納租金予原告，嗣於九十年間因原告拒收，始將租金提
      存於本院提存所等情，有被告提出之提存書在卷可考，亦
      為原告所不爭，是系爭土地於六十八年以前（見本院七十
      二年度訴字第七九五號民事判決被告陳述欄）即由被告等
      人以繳納地價稅及幫忙打掃原告寺廟以為租金之給付長達
      數十年，且於七十二年間亦係由原告以給付租金為由對被
      告等人提出上開訴訟，且該訴訟終結後，被告仍依之前繳
      付租金方式繼續使用系爭土地，原告亦未為反對表示，自
      足引起被告等人之信任，認兩造間就系爭土地確有租賃關
      係存在，基於誠實信用原則，衡量兩造之利益，應認租賃
      契約仍有效。
（三）至原告雖主張依最高法院八十四年台上字第二六二七號判
      決意旨僅由使用土地之人負擔收受稅單後代為繳納稅捐者
      ，非屬使用土地之代價，故本件被告使用系爭土地而繳納
      地價稅，自不屬於租賃等語，然查原告亦自承系爭土地原
      均為宗教寺廟用地，依法本毋庸繳納地價稅，係因被告等
      人使用系爭土地建築房屋後，就使用土地之面積部分始遭
      查課地價稅，此與一般土地本應繳納地價稅之情形不同，
      故而由被告等人負擔遭課徵部分之地價稅及維持原告寺廟
      之清潔而繼續使用，且原告亦不否認被告現仍有負責原告
      寺廟清潔之工作，是被告等人亦尚非僅以繳納地價稅作為
      使用系爭土地之代價，與上開判決意旨之情形，要屬不同
      。綜上所述，本件兩造多年來即以上開方式作為使用系爭
      土地之代價，原告亦受領被告所提出之給付，故兩造間就
      系爭土地間應有不定期之租賃關係，堪以認定。
（四）次查，被告陳金榜即被告未○○、壬○○、辛○○、陳志
      汶之被繼承人生前所書切結書載明「本人將真福地福德祠
      坐（誤繕為座）落新竹市○○段四、五、七、十二地號內
      土地上搭建二層樓鐵架及裝潢，日後真福地福德祠管理人
      陳仲堯先生受信徒委託需改建大樓時，本人願意自行拆除
      此鐵架及裝潢而不得要求任何補償。」；被告乙○○所書
      切結書載明「本人將真福地福德祠坐落新竹市○○段壹拾
      貳地號土地內搭建鐵架厝壹所（約六坪左右）日後真福地
      福德祠需要時願意自行拆除。」；被告丁○○所書切結書
      載明「本人將真福地福德祠坐落新市○○段四、五、七、
      十二地號內土地上搭建二層樓鐵架及裝潢，日後真福地福
      德祠管理人陳仲堯先生受信徒委託，需改建大樓時，本人
      願意自拆除此鐵架及裝潢，而不得要求任何補償。」（見
      本院卷一第三○頁至第三二頁），被告對上開切結書之真
      正亦不爭執，則依上開切結書所載內容，被告陳金榜、乙○○、丁○○於原告有改建之需要時，其等即應將系爭土
      地上所搭建之房屋拆除。雖經本院會同兩造履勘現場測量
      其三人之房屋坐落面積及位置後，被告陳金榜搭蓋房屋係
      坐落系爭土地四、五、七地號土地上；被告乙○○房屋係
      坐落系爭土地十二、十六地號土地上；被告丁○○房屋係
      坐落系爭土地十一、十二、十六地號土地上，與上開切結
      書所載略有不同，然上開切結書分別在八十二年及八十七
      年所書，故在未經實際測量，及上開被告建物位置自附圖
      觀之尚屬相鄰之情形下，將目測後建物大致坐落位置加以
      記載土地地號，應無礙其等書寫切結書之真意乃在將其等
      使用系爭土地上房屋拆除之效力。
（五）再證人甲○○於本院審理時證稱，九十年、九十一年間有
      與住戶開協調會，因為原告已經很老舊，想要改建，本來
      是希望用和解的方式來解決，請他們搬遷，我們補貼他們
      建物的費用。原告在八十九年成立管理委員會之後，附近
      里民有建議希望改建。草圖已經完成，但是正式設計圖還
      在進行等語（見本院卷一第二七二頁）；證人洪福村亦於
      本院審理時證稱，有與被告等人開過會，因為廟面下雨天
      會漏水，所以地方上的人建議改建，有請一位許先生設計
      改建的草圖，現尚未建築師正式設計，但是改建的工程費
      ，初步已經有預算，大約是八百萬元左右等語（見本院卷
      一第二七六頁、二七八頁）；證人庚○○於本院審理時證
      稱，最近二、三年成立管理責委員會，已經向政府登記立
      案，土地公廟打算改建等語（見本院卷一第二九六頁），
      是依上開證人之證述及原告所出之寺廟設計草圖以觀，原
      告寺廟確有進行改建之計畫，則被告陳金榜、乙○○、丁○○即應依上開切結書之約定，將所搭蓋房屋拆除。而被
      告陳金榜既已於訴訟中死亡，其上開所負拆除房屋之義務
      ，自應由其繼承人即被告未○○、壬○○、辛○○、陳志
      汶繼承；另被告陳金榜生復將其所搭蓋房屋之一部分即如
      附圖所示E部分房屋出租予被告寅○○及己○○，則現陳
      金榜既已無繼續占有使用系爭土地之權源，被告寅○○及
      己○○自無從對系爭土地之所有權人主張有權占有使用系
      爭土地。
（六）綜上所述，原告主張依所有物返還請求權之法律關係，訴
      訟被告被告未○○、壬○○、辛○○、癸○○應將坐落新
      竹市○○段四、五、七地號內，如附圖所示E位置，門牌
      號碼新竹市○○路八十九號，面積一四點○九平方公尺、
      七一點六一平方公尺、二點九一平方公尺之一層鋼筋混凝
      土造平房拆除，並將占有土地交還原告；被告未○○、壬○○、辛○○、癸○○應將坐落新竹市○○段五、七地號
      內，如附圖所示F位置，門牌號碼新竹市○○路八十九號
      ，面積一、二層各三一點九四平方公尺、七點一九平方公
      尺之二層鐵皮屋拆除，並將占有土地交還原告；被告寅○○、己○○應自坐落新竹市○○段四、五、七地號內，如
      附圖所示E位置，門牌號碼新竹市○○路八十九號，面積
      一四點○九平方公尺、七一點六一平方公尺、二點九一平
      方公尺之一層鋼筋混凝土造平房遷出；被告乙○○應將坐
      落新竹市○○段十二、十六地號土地內，如附圖所示I、J
      位置，門牌號碼新竹市○○路一三七號，面積十四點二二
      平方公尺、三點八七平方公尺、四點六四平方公尺之一層
      鐵皮屋拆除，並將占有土地交還原告；被告丁○○應將坐
      落新竹市○○段十一、十二、十六地號土地內，如附圖所
      示H位置，門牌號碼新竹市○○路一三五號，面積六點四
      二平方公尺、一六七點三九平方公尺、一點五一平方公尺
      之一層磚造平房拆除，並將占有土地交還原告部分，尚屬
      有據，應予准許。超過部分之請求，為無理由，應予駁回
      。
六、假執行之宣告：
    原告與被告（除被告寅○○、己○○外）陳明願供擔保，聲
    請宣告假執行或免為假執行，經核原告勝訴部分，合於法律
    規定，爰分別酌定相當之擔保金額宣告之；原告其餘假執行
    之聲請，因訴之駁回而失所依據，不予准許。
七、訴訟費用負擔之依據：民事訴訟法第七十九條、第八十五條
    第一項。
中　　華　　民　　國　 九十四　年  　三　  月　 三　  日
                       民事第一庭法　 官  王鳳儀
以上正本，係照原本作成。
如對本判決上訴，須於判決送達後廿日內向本院提出上訴狀。
                                  書記官  王恬如
中　　華　　民　　國　  94  　年　  3  　月  　10   　日
